臺灣高雄地方法院民事判決　　　　　　　95年度訴字第2357號
原　　　告　丁○○
　　　　　　丙○○
共　　　同
訴訟代理人　乙○○
被　　　告　甲○○
上列當事人間請求損害賠償事件，原告提起刑事附帶民事訴訟（
95年度交附字第48號），經刑事庭移送前來，本院於民國95年12
月29日言詞辯論終結，判決如下：
    主  文
被告應給付原告丁○○新台幣仟元及自民國九十五年三月二十
一日起至清償日止，按週年利率百分之五計算之利息。
被告應給付原告丙○○新台幣捌萬柒仟零伍元及自民國九十五年
三月二十一日起至清償日止，按週年利率百分之五計算之利息。
原告其餘之訴駁回。
訴訟費用由原告丙○○負擔百分之二十五，由原告丁○○負擔百
分之十五，餘由被告負擔。
本判決第一項、第二項得假執行。
原告其餘假執行之聲請駁回。
    事實及理由
一、被告經合法通知，未於言詞辯論期日到場，核無民事訴訟法
    第386 條所列各款情形，爰依原告之聲請，由其一造辯論而
    為判決。
二、原告主張：被告於民國94年3 月30日下午6 時40分許，駕駛
    車牌號碼XE─4650號自用小客車，沿高雄縣岡山鎮○○○路
    向南行駛，行經該路與新樂街口時，未注意右側由原告丁○
    ○所駕駛之機車，強行右轉，擦撞直行之原告機車，致機車
    倒地，造成丁○○左手臂瘀血，後座乘客即原告丙○○左側
    肱骨頸骨折，請求被告賠償：(一)丁○○精神慰撫金新台幣（
    下同）100, 000元；(二)丙○○：醫療費3,781 元、工作損失
    220,000 元、精神慰撫金250,000 元；並聲明：(一)被告應賠
    償原告丁○○100,000 元及賠償原告丙○○473,781 元，及
    分別自起訴狀繕本送達之翌日起至清償日止按週年利率5 ％
    計算之利息；(二)原告願供擔保，請准宣告假執行。
二、被告未於言詞辯論期日到場，亦未提出準備書狀作何答辯或
    爭執。
三、原告主張被告於上開時間、地點，駕駛小客車肇事，造成丁
    ○○左手臂瘀血，丙○○左側肱骨頸骨折之事實，有道路交
    通事故現場圖、道路交通事故調查報告表、長庚紀念醫院診
    斷證明書各1 份、現場相片附卷可稽（詳臺灣高雄地方法院
    檢察署94年度他字第3487號卷【下稱偵查卷】第11頁、第12
    頁、第4 頁、地14頁起），而被告未於言詞辯論期日到場，
    亦未提出準備書狀作何答辯或爭執，自堪信為真實，原告所
    受上開傷害與被告駕車肇事有因果關係，應堪認定。則本件
    所應審酌者為：(一)被告有無過失；(二)原告丁○○、丙○○之
    請求有無理由；謹分述本院判斷如下：
    (一)關於被告有無過失：
      1.按汽車行駛至交叉路口，轉彎車應讓直行車先行；在未
        劃設車道線之道路行駛，時速不得超過40公里，道路交
        通安全規則第102 條第1 項第6 款、第93條第1 項第1
        款但書定有明文。
      2.被告係駕駛小客車沿中山北路向南行駛至新樂街口，右
        轉時與同向直行丁○○所駕機車發生擦撞，而依被告在
        檢察官偵訊時稱：擦撞前有看到丁○○所駕機車，我想
        他不會撞到，我才轉彎等語（詳偵查卷第31頁），足見
        被告並無不能注意之情形，右轉發生擦撞係因判斷錯誤
        所致；又依證人即肇事時被告小客車中搭載之乘客曾文
        德於檢察官偵訊時證稱：被告當時之車速為時速6 、70
        公里（詳偵查卷第37頁），而肇事路段未劃設快慢車道
        分隔線，有上開道路交通事故調查報告表附卷可查，被
        告駕駛汽車行經上開路段轉彎時，依規定既應注意讓直
        行車先行，能注意而未注意、且有超速行駛之情形，對
        於本件車禍之發生，自有過失。
      3.被告在檢察官偵訊時故曾陳稱：丁○○車速過快等語，
        然既未於於言詞辯論到場或提出書狀、證據舉證加以證
        明，自難認丁○○對本件車禍之發生有何過失。
      4.依上所述，被告對本件車禍之發生有過失，且尚難認丁
        ○○有何過失，自無過失相抵之情形，臺灣省高屏澎區
        車輛行車事故鑑定委員會所見相同，有鑑定意見書1 份
        （詳偵查卷第44頁）在卷可參，本院95年度交簡字第12
        69號刑事簡易判決，亦認被告對本件車禍之發生應負過
        失責任，有判決書1 份在卷可佐（詳本院卷第5 頁）。
    (二)關於原告丁○○、丙○○之請求有無理由：
      1.次按汽車、機車或其他非依軌道行駛之動力車輛，在使
        用中加損害於他人者，駕駛人應賠償因此所生之損害；
        不法侵害他人之身體或健康者，對於被害人因此喪失或
        減少勞動能力或增加生活上之需要時，應負損害賠償責
        任；不法侵害他人之身體、健康、名譽、自由、信用、
        隱私、貞操，或不法侵害其他人格法益而情節重大者，
        被害人雖非財產上之損害，亦得請求賠償相當之金額，
        民法第191 條之2 、第193 條第1 項、第195 條第1 項
        亦有明定。被告駕車過失造成原告丁○○、丙○○受有
        上開傷害，對於丁○○、丙○○所受損害，即有賠償之
        責。
      2.關於原告可得請求之精神慰撫金：
        本院審酌丁○○72年6 月18日生，二專畢業，93年、94
        年年平均薪資所得為數萬元，無財產資料；丙○○73年
        2 月22日生，二專畢業，93年薪資所得1 萬多元，有小
        額投資；被告70年10月5 日生，93年、94年年平均薪資
        所得約200,000 元，有土地多筆、1590CC汽車1 輛，有
        稅務電子閘門財產所得調件明細在卷可憑（詳本院卷第
        12頁起），丁○○、丙○○因本件車禍分別受有左手臂
        瘀血、左側肱骨頸骨折傷害等情，認被告應給付丁○○
        之精神慰撫金以3,000 元為適當，應給付丙○○之精神
        慰撫金以60,000 元為適當。
      3.關於丙○○可得請求之醫藥費支出：
        丙○○主張因本件車禍支出醫藥費3,781 元之事實，固
        已提出發票、收據共10份（詳本院95年度交附字第48號
        卷【下稱附民卷】第3 頁起）為證，然經核對上開收據
        金額僅3,081 元，且其中94年4 月2 日醫療用品76元之
        收據，原告雖主張係圖價格便宜，託黃玉玲以醫院員工
        名義購買，且經核該收據確有「減免50元」之記載（詳
        附民卷第4 頁），然收據既以黃玉玲名義開立，尚難認
        與丙○○有何關連然，是該收據金額自應剔除，則被告
        應給付丙○○因本件車禍所支出之醫藥費損失為3,005
        元（3,081 －76＝3,005） 。
      4.關於丙○○可得請求因傷不能工作之損失：
        丙○○另主張原在陳秋宏會計師事務所擔任助理員，每
        月薪資20,000元，因本件車禍受傷、治療，自94年4 月
        起至95年2 月底止無法工作，受有工資損失220,000 元
        之事實，已提出服務證明書1 份（詳附民卷第13頁）為
        證，而經本院函查，丙○○於94年2 月20至同年3 月底
        ，原在陳秋宏會計師事務所任職助理員，月薪實發12,
        000 元，因車禍辭職，有該事務所95年10月23日之說明
        書1 份（詳本院卷第34頁）附卷可按，且丙○○因本件
        車禍所受傷害，於94年6 月7 日門診時，對正常工作影
        響已有限，亦有長庚紀念醫院95年11月2 日（95）長庚
        院高字第5A2182號函（詳本院卷第37頁）在卷可查，再
        審酌丙○○已赴台北工作，不方便回原高雄就診醫院門
        診判斷因傷無法正常工作之時間，然丙○○因本件車禍
        既受有左側肱骨頸骨折之傷害，骨折部位於一定期間勢
        必不宜移動，該段時間無法正常工作應所難免等情，認
        丙○○因傷不能正常工作之時間約為2 月，則其因本件
        傷害所受不能工作之損失即為24,000元（12,000×2＝
        24,000）。
四、綜上所述，丁○○請求被告給付3,000 元，丙○○請求被告
    給付87,081元（60,000＋3,005 ＋24,000＝87,005），及各
    自起訴狀繕本送達翌日即95年3 月21日起至清償日止，按週
    年利率5 ％計算之遲延利息，依法尚無不合，應予准許；逾
    此部分之請求，為無理由，應予駁回。
五、本件為所命給付金額未逾500,000 元之判決，依民事訴訟法
    第389 條第1 項第5 款規定，就主文第1 項、第2 項判准給
    付部分，應依職權宣告假執行；至原告請求無理由部分，假
    執行之聲請即失所依據，應予駁回。
六、據上論結，原告之訴為一部有理由，一部無理由，依民事訴
    訟法第385 條第1 項前段、第79條、第85條第1 項但書、第
    389 條第1 項第5 款，判決如主文。
中　　華　　民　　國　　96　　年　　1 　　月　　12　　日
                  民事第一庭審判長法　官　陳嘉惠
                     　           法　官　廖純卿
                                  法　官　鄭峻明
正本係照原本作成。
如不服本判決，應於送達後20日內，向本院提出上訴狀並表明上
訴理由，如於本判決宣示後送達前提起上訴者，應於判決送達後
10日內補提上訴理由書（須附繕本）。
中　　華　　民　　國　　96　　年　　1 　　月　　12　　日
                                  書記官　鍾淑美
